# 长期持有权益法核算的长期股权投资，初始投资成本的调整不用调整应纳税所得额？

提问人：茉莉绿茶 时间：2014-08-24 21:36:45
你是指 营业外收入要调减？

回答人：chenyiwei
如果是投资于符合条件的居民企业，且准备在可预见的未来长期持有该股权投资的，则初始确认时的营业外收入和后续权益法确认的投资收益都不确认递延所得税负债。

提问人：dumingrain 时间：2014-12-26 17:42:32
如果不准备在可预见的未来长期持有，初始确认的营业外收入后续权益法确认的投资收益确认递延所得税负债，是否在还需要后续摊销或折旧时，来调整递延所得税负债？

回答人：chenyiwei
这部分递延所得税负债是与在被投资方的净利润和其他权益变动中所享有的份额相关的，与被投资方购买日可辨认净资产增值所对应的折旧、摊销等无必然联系。

提问人：dumingrain 时间：2014-12-28 10:04:09
我可能没有表达清楚，情况是这样的，一家公司甲以自己的房产和土地与另一家公司乙投资设立一家公司丙，甲持股25%，按权益法核对，在投资入股时，房产及土地增值 600 万，同时公司补交相关的土地增值税、契税后，将差额 500 万记入营业外收入，甲公司管理层不准备在可预见未来长期持有，所以在年末对营业外收入投资收益确认递延所得税，那对应营业外收入确认的递延所得税负责，是否需要在未来调整？还有，对应的投资收益是否需要根据增值部分的摊销和折旧进行调整？

回答人：chenyiwei
投资时，对投出的非货币性资产的公允价值和原计税基础之间的差额应直接视同销售计入当年度应纳税所得额计算缴纳企业所得税，相应调整长期股权投资的计税基础，因此对这部分资产增值的营业外收入没有确认递延所得税的问题。要考虑确认递延所得税的是：
（ 1 ）投出资产的公允价值小于在被投资方可辨认净资产公允价值中的份额的差额，即负商誉；（ 2 ）后续权益法核算确认的损益变动和其他权益调整。

提问人：dumingrain 时间：2014-12-28 21:38:39
明白了，我是在审计一家公司时，发现上一家会计师事务所是这样操作的，那家事务所处理的方法，将这部分的计入营业外收入的金额，在所得税汇算时，做了纳税调减，同时对这部分的增值额和当年度投资收益的确认递延所税，个人觉得不对

回答人：chenyiwei
只有属于负商誉的部分可以纳税调减。